【裁判字號】    98,消債更,159
【裁判日期】    990126
【裁判案由】    更生事件
【裁判全文】
臺灣屏東地方法院民事裁定           98年度消債更字第159號
聲  請  人  甲○○
代  理  人  歐陽志宏律師
上列當事人聲請消費者債務清理事件，本院裁定如下：
    主  文
債務人甲○○自中華民國九十九年一月二十六日中午十二時起開
始更生程序。
命司法事務官進行本件更生程序。
    理  由
一、按債務人不能清償債務，得依消費者債務清理條例所定更生
    程序清理其債務；債務人於消費者債務清理條例施行前，依
    中華民國銀行公會辦理消費金融案件無擔保債務協商機制，
    與金融機構成立債務協商後，因不可歸責於己之事由致履行
    顯有重大困難者，得聲請更生；法院開始更生程序之裁定，
    應載明其年、月、日、時，並即時發生效力；法院裁定開始
    更生程序後，得命司法事務官進行更生程序，消費者債務清
    理條例第3 條、第151 條第5 項、第6 項、第45條第1 項、
    第16條第1 項分別定有明文。
二、本件債務人主張：其有不能清償債務之情事，曾於民國98年
    4 月間提出債權人清冊，以書面向最大債權金融機構即國泰
    世華商業銀行股份有限公司（下稱國泰世華銀行）請求共同
    協商債務清償方案，債務人每月收入僅新臺幣（下同）2 萬
    多元，扣除每月必要生活費用及強制扣薪後，尚不足負擔還
    款金額，且非金融機構債權人無法納入一致性協商，債務人
    無力清償債務，故未簽署協議書，致協商不成立，且其無擔
    保或無優先權之債務總額未逾新臺幣（下同）1200萬元，復
    未經法院裁定開始清算程序或宣告破產，為此，爰提出本件
    更生之聲請等語。
三、經查：
(一)、債務人主張之上開事實，業據提出財產及收入狀況說明書、
    債權人清冊、財團法人金融聯合徵信中心當事人綜合信用報
    告、財政部臺灣省南區國稅局96、97年度綜合所得稅各類所
    得資料清單、財產歸屬資料清單、前置協商不成立通知書、
    存摺明細等件為證，堪信屬實，經本院依職權函詢國泰世華
    銀行關於協商不成立之原因，該行函覆稱：債務人表示另有
    3 民間債務扣薪，故無法負擔任何還款方案，致協商不成立
    等語，而國泰世華銀行所提出之前置協商方案為，180 期，
    每月還款14,342元。
(二)、又債務人每月收入為26,813元，有財政部臺灣省南區國稅局
    96、97年度綜合所得稅各類所得資料清單附卷可稽，應堪信
    屬實，依內政部98年2 月16日台內社字第0980031312號公告
    之98年度臺灣省低收入戶最低生活費每人每月9,829 元為計
    算基準，扣除後僅餘16,984元，然國泰世華銀行提出之還款
    方案每月還款14,342元，形式上聲請人雖能負擔，但是尚有
    非金融機構債權人未納入協商，並且以聲請強制執行扣薪，
    從而，債務人主張其收入扣除生活必要支出及強制扣薪三分
    之一後，無法履行協商條件，應為可採，又其無擔保或無優
    先權之債務總額未逾1200萬元，復未經法院裁定開始清算程
    序或宣告破產，且無消費者債務清理條例第6 條第3 項、第
    8條或第46條各款所定駁回更生聲請之事由存在，則債務人
    聲請更生，應屬有據，並依上開規定命司法事務官進行本件
    更生程序，爰裁定如主文。
中    華    民    國    99    年    1     月    26    日
                        民事庭  法  官  羅培毓
上為正本係照原本作成
本件不得抗告
本裁定已於99年1月27日公告。
中    華    民    國    99    年    1     月    27    日
                            書  記  官  鄭靜芳

司法院資訊處製作；財團法人民間司法改革基金會備份。
